臺灣桃園地方法院刑事判決　　　　　 100年度審交訴字第79號
公　訴　人　臺灣桃園地方法院檢察署檢察官
被　　　告　姚佳昌
上列被告因業務過失致死等案件，經檢察官提起公訴（100 年度
偵字第6892號），被告於準備程序進行中為有罪陳述，經本院合
議庭裁定由受命法官獨任進行簡式審判程序，判決如下：
    主      文
姚佳昌從事業務之人，因業務上之過失致人於死，處拘役伍拾日
，如易科罰金，以新臺幣壹仟元折算壹日。緩刑年。
    事實及理由
一、被告所犯之罪，為死刑、無期徒刑、最輕本刑3 年以上有期
    徒刑或高等法院管轄第一審案件以外之罪，而被告於本院準
    備程序進行中，就被訴事實為有罪之陳述，經本院告知簡式
    審判程序意旨，並聽取公訴人及被告之意見後，依刑事訴訟
    法第273 條之1 第1 項之規定，裁定依簡式審判程序審理。
二、犯罪事實：
    姚佳昌受雇於貿榮汽車運輸企業有限公司，平日駕駛車牌號
    碼UV-683號營業用大貨車載運材料，為從事駕駛業務之人，
    於民國99年9 月16日上午，駕駛該車搭載江晉宏自桃園縣埔
    心往大園方向行駛，於當日上午7 時35分許，行經大園鄉○
    ○○路欲右轉民生南路，本應注意汽車在未行駛直行專用車
    道右轉彎應讓同向右側直行車先行，以避免發生危險，且當
    時天氣晴，光線明亮、路面乾燥無缺陷、道路無障礙物、視
    距良好等情，並無任何不能注意之情形，竟疏未注意，貿然
    右轉，遂與同向右側駛來由何清騎乘之車牌號碼SEO-165 號
    普通輕型（起訴書誤載為重型，應予更正）機車擦撞，當場
    造成何清與同車搭載之何田香人車倒地，致何田香受有左前
    臂之開放性傷口併肱股骨折、外傷性胸腹部鈍傷等外傷，送
    醫急救後，仍因出血性與敗血性休克，至同年月19日上午 0
    時42分不治死亡；何清則受有左肩、左肘挫擦傷、胸壁挫傷
    合併第六肋骨骨折等傷害（業務過失傷害業經撤回告訴，不
    另為不受理判決，詳後述）。嗣經警據報前往處理，始悉上
    情。姚佳昌於肇事後在未被有偵查犯罪職權之機關或公務員
    發覺其為犯人前，即向現場處理之警員坦承肇事，自首而接
    受裁判。
三、認定被告犯罪所憑之證據：
  (一)被告姚佳昌於本院行準備程序及審理中之自白。
  (二)告訴人何清於警詢、偵訊中之指訴，告訴人何寶元於偵訊及
    本院準備程序中之指訴，證人江晉宏於偵訊中之證述。
  (三)姚佳昌之駕駛執照及車牌號碼-UV 683 號營業大貨車行照影
    本、道路交通事故現場圖、道路交通事故調查報告表（一）
    （二）、桃園縣政府警察局道路交通事故肇事人自首情形紀
    錄表、行動電話0000000000於99年9 月16日之雙向通聯紀錄
    、何清之長庚醫療財團法人林口長庚紀念醫院診斷證明書、
    敏盛綜合醫院診斷證明書、何田香之敏盛綜合醫院診斷證明
    書、臺灣桃園地方法院檢察署相驗屍體證明書、檢驗報告書
    、相驗筆錄、桃園縣政府警察局大園分局刑案現場勘察報告
    及勘察照片60張、臺灣省桃園縣區車輛行車事故鑑定委員會
    鑑定意見書、相驗照片8 張、現場照片9 張、路口監視畫面
    12張。
四、查姚佳昌係址設雲林縣斗南鎮○○路96號之貿榮汽車運輸企
    業有限公司所聘僱之大貨車司機，為從事駕駛業務之人，業
    據被告陳明在卷。核被告所為係犯刑法第276 條第2 項之業
    務過失致死罪。被告姚佳昌於有偵查犯罪職權之警員到場處
    理時主動表明肇事，進而接受本件裁判，此有桃園縣政府警
    察局道路交通事故肇事人自首情形紀錄表1 份在卷可稽，合
    於自首要件，依刑法第62條前段規定減輕其刑。爰審酌本件
    車禍肇因於被告駕駛營大貨車於行經行車管制號誌正常運作
    交岔路口，行駛直行專用車道右轉彎未讓同向右側直行車先
    行為肇事主因，被害人何清駕駛輕機車行經行車管制號誌正
    常運作交岔路口，行駛右轉專用車道直行未充分注意車前狀
    況為肇事次因，被告犯罪後坦承犯行，且與被害人家屬達成
    調解，其犯後態度尚可等一切情狀，量處如主文所示之刑，
    並諭知易科罰金之折算標準。又被告未曾因故意犯罪受有期
    徒刑以上刑之宣告，有臺灣高等法院被告前案紀錄表在卷可
    查，其因一時失慮，致罹刑章，經此偵、審程序，應知所警
    惕，無再犯之虞，且業與被害人家屬達成調解，本院認所宣
    告之刑以暫不執行為適當，爰併諭知緩刑3 年。
五、公訴意旨另以：被告於上述時地因過失行為，與何清騎乘之
    車牌號碼SEO-165 號普通輕型機車擦撞，致何清受有左肩、
    左肘挫擦傷、胸壁挫傷合併第六肋骨骨折等傷害，因認被告
    此部分涉有刑法第284 條第2 項前段之業務過失傷害罪嫌等
    語。惟按告訴乃論之罪，告訴人於第一審辯論終結前得撤回
    其告訴，又告訴經撤回者，法院應諭知不受理之判決，刑事
    訴訟法第238 第1 項、第303 條第3 款定有明文。經查，被
    告此部分涉犯之刑法第284 條第2 項前段之業務過失傷害罪
    ，依同法第287 條前段規定，須告訴乃論，而被告與告訴人
    已達成調解，告訴人即被害人何清並具狀撤回告訴，有卷附
    之刑事撤回狀1 份在卷可參，揆諸首揭法條之規定，本應就
    被告此部分所涉罪責為不受理判決，惟檢察官認此部分與上
    揭論罪科刑之事實，具有想像競合之裁判上一罪關係，本院
    爰不另為不受理之諭知，附此敘明。
六、應適用之法條：
    刑事訴訟法第273 條之1 第1 項、第299 條第1 項前段、第
    310 條之2 、第454 條第1 項，刑法第276 條第2 項、第62
    條前段、第41條第1 項前段、第74條第1 項第1 款，刑法施
    行法第1 條之1 第1 項、第2 項前段。
七、如不服本判決，應於判決送達後10日內向本院提出上訴狀（
    應附繕本），其未敘述上訴理由者，應於上訴期間屆滿後20
    日內補提理由書狀於本院，上訴於臺灣高等法院。
本案經檢察官高文政到庭執行職務。
中    華    民    國   100    年    11    月    10    日
                  交通法庭  法  官  黃翊哲
以上正本證明與原本無異。
                            書記官  洪明媚
中    華    民    國   100    年    11    月    10    日
附錄本案論罪科刑法條：
中華民國刑法第276條
因過失致人於死者，處2 年以下有期徒刑、拘役或2 千元以下罰
金。
從事業務之人，因業務上之過失犯前項之罪者，處5 年以下有期
徒刑或拘役，得併科3 千元以下罰金。